【裁判字號】    95,訴,4110
【裁判日期】    951127
【裁判案由】    毒品危害防制條例
【裁判全文】
臺灣高雄地方法院刑事判決              95年度訴字第4110號
公  訴  人  臺灣高雄地方法院檢察署檢察官
被      告  甲○○
                    （另案於台灣高雄監獄執行中）
上列被告因違反毒品危害防制條例案件，經檢察官提起公訴（95
年度毒偵字第8225號），嗣因被告就被訴事實為有罪陳述，經本
院告知簡式審判程序意旨，並聽取公訴人及被告之意見後，本院
合議庭裁定由受命法官獨任依簡式審判程序審理，判決如下：
    主  文
甲○○施用第一級毒品，累犯，處有期徒刑拾月。又施用第二級
毒品，累犯，處有期徒刑玖月。應執行有期徒刑壹年伍月。
    事  實
一、甲○○前因施用毒品案件，除據臺灣高雄地方法院檢察署檢
    察官提起公訴，由本院90年度訴字第1237判決判處有期徒刑
    1 年1 月，因不服原判決提起上訴，復經台灣高等法院高雄
    分院91年度上訴字第187 號判決上訴駁回確定外，另由本院
    89年度毒聲字第10156 號裁定令入戒治處所施以強制戒治1
    年，再以90年度毒聲第7667號裁定停止戒治、所餘期間付保
    護管束，復經本院91年度毒聲字第1945號裁定撤銷停止強制
    戒治，再令入戒治處所施以強制戒治，於民國92年2 月7 日
    執行完畢而釋放，另接續執行前開徒刑，嗣於93年2 月20日
    縮刑期滿執行完畢。詎其猶不知悛悔，竟於前開強制戒治執
    行完畢釋放後5 年內，各基於施用第一級毒品海洛因與第二
    級毒品甲基安非他命之犯意，於95年9 月14日1 時20分回溯
    24小時內某時許，在位於高雄縣林園鄉○○街30號「星河遊
    藝場」內，分別以將海洛因摻入香菸內點燃吸食、及將甲基
    安非他命置入玻璃球燃燒加熱之方式，非法施用第一級毒品
    海洛因及第二級毒品甲基安非他命各1 次。嗣於95年9 月13
    日22時50分許，甲○○因另案通緝在上址遭警查獲，並經其
    同意後採尿送驗，始查悉上情。
二、案經高雄縣政府警察局林園分局報請台灣高雄地方法院檢察
    署檢察官偵查起訴。
    理  由
一、本件被告甲○○係違反毒品危害防制條例第10條第1 項、第
    2 項之施用第一級毒品與第二級毒品罪，其法定刑俱為死刑
    、無期徒刑、最輕本刑為3 年以上有期徒刑以外之罪，於準
    備程序進行中，被告就被訴事實為有罪之陳述，由受命法官
    告知簡式審判程序之要旨並聽取其與公訴人之意見，經被告
    同意適用簡式審判程序後，本院亦認無不得或不宜改依簡式
    審判程序進行之處，爰依刑事訴訟法第273 條之1 第1 項、
    第284 條之1 規定，本院合議庭裁定裁定本件由受命法官獨
    任進行簡式審判程序，合先敘明。
二、上揭事實，業有姓名對照表、及台灣檢驗科技股份有限公司
    95年9 月27日濫用藥物尿液檢驗報告各1 件在卷可稽，復據
    被告於本院審理中坦認上情不諱，足徵被告之自白核與事實
    相符，堪予採信。按尿液內所含毒品成分之檢出，與其投與
    量、個人體質及檢驗儀器之精密度等有關。經查有關文獻資
    料，甲基安非他命經口服投與後，約有百分之70於24小時內
    自尿液中排出，海洛因經注射投與後，迅速水解成6-monoac
    etylmorphine，轉變成嗎啡，再循嗎啡之代謝途徑排出體外
    ，約有百分之80於24小時內自尿液排出，因此採尿化驗應以
    投與後24小時內所採者為宜，此有行政院衛生署藥物食品檢
    驗局（82）藥檢壹字第8225269 號函可查，亦為本院歷來審
    理施用毒品案件職務上所知悉之事項。本件被告雖坦認前揭
    施用毒品之情，惟供稱已忘記正確時間等語，是本院參以被
    告遭警查獲後，乃於95年9 月14日1 時20分許為警製作筆錄
    並採集尿液送驗，經檢驗結果分別呈現嗎啡及甲基安非他命
    反應陽性反應一節，業有卷附被告警詢筆錄及前開濫用藥物
    尿液檢驗報告可證，揆諸前揭說明，堪認被告於95年9 月14
    日1 時20分回溯24小時內某時許（不含警力拘束期間），確
    有非法施用第一級毒品海洛因與第二級毒品甲基安非他命之
    情甚明。另查，被告前因施用毒品案件，經本院89年度毒聲
    字第10156 號裁定令入戒治處所施以強制戒治1 年，再以裁
    定停止戒治、所餘期間付保護管束，復經裁定撤銷停止強制
    戒治，再令入戒治處所施以強制戒治，於92年2 月7 日執行
    完畢釋放，另接續執行他案徒刑等情，有臺灣高等法院被告
    前案紀錄表1 份附卷可參，足認被告確於前開強制戒治執行
    完畢釋放後、5 年內再犯毒品危害防制條例第10條之罪。職
    是，本件事證明確，被告犯行洵堪認定，自應依法論科。
三、查海洛因、甲基安非他命各係毒品危害防制條例第2 條第2
    項第1 款、第2 款所定之第一級毒品與第二級毒品，依法不
    得持有、施用及販賣。核被告甲○○所為，各係違反毒品危
    害防制條例第10條第1 項之施用第一級毒品罪、及同條第2
    項之施用第二級毒品罪。其施用第一級毒品海洛因與第二級
    毒品甲基安非他命前分別持有海洛因、甲基安非他命之低度
    行為，應為施用之高度行為所吸收，均不另論罪。又被告所
    犯上開2 罪間，犯意各別、行為互殊，觸犯構成要件相異之
    罪名，自應分論併罰。再者，被告前因違反毒品危害防制條
    例案件，經法院判處有期徒刑1 年1 月確定，於93年2 月20
    日縮刑期滿執行完畢一節，有前開臺灣高等法院被告前案紀
    錄表附卷足憑，是其前受有期徒刑執行完畢後，5 年內故意
    再犯有期徒刑以上之本罪，應依刑法第47條規定論以累犯，
    且就其所犯上開2 罪均加重其刑。爰審酌被告前因施用毒品
    案件，經施以觀察、勒戒後，竟再為本件施用毒品犯行，足
    見其惡習已深，且戒絕毒癮之意志不堅，未能體悟施用毒品
    對自己、家人造成之傷害及社會之負擔，自屬可議；惟念其
    於犯後態度良好，並能坦承犯行，及施用毒品本質上係屬戕
    害自身健康之行為，尚未直接危害他人，反社會性之程度應
    屬較低等一切情狀，分別量處如主文所示之刑，並定其應執
    行之刑，以資懲儆。
據上論斷，應依刑事訴訟法第273 條之1 第1 項、第299 條第1
項前段，毒品危害防制條例第10條第1 項、第2 項，刑法第11條
前段、第47條、第51條第5 款，判決如主文。
中    華    民    國    95    年    11    月    27    日
                  刑事第四庭  法  官 陳明呈
以上正本證明與原本無異。
如不服本判決，應於收受送達後10日內向本院提出上訴書狀。
中    華    民    國    95    年    11    月    29    日
                              書記官 蔡淑貞
附錄本判決論罪科刑之法條：
毒品危害防制條例第10條
施用第一級毒品者，處 6 月以上 5 年以下有期徒刑。
施用第二級毒品者，處 3 年以下有期徒刑。


司法院資訊處製作；財團法人民間司法改革基金會備份。
